臺灣臺南地方法院刑事判決　　　　　　 95年度交易字第117號
公　訴　人　臺灣臺南地方法院檢察署檢察官
被　　　告　丙○○
輔　佐　人　甲○○
上列被告因公共危險等案件，經檢察官提起公訴（95年度營偵字
第1255號），被告就被訴事實為有罪之陳述，本院裁定進行簡式
審判程序，判決如下：
    主  文
丙○○服用酒類，不能安全駕駛動力交通工具而駕駛，累犯，處
有期徒刑陸月；又從事業務之人，因業務上之過失傷害人，處有
期徒刑肆月。應執行有期徒刑玖月。
    事實及理由
一、丙○○係位於臺南縣鹽水鎮「上鼎生鮮雞肉宰場」之司機，
    為執行業務之人。分別於民國90、91及93年間，因酒後駕車
    之公共危險罪，經本院分別判處拘役50日、59日及有期徒刑
    4 月確定，最後一次甫於93年5月25日易科罰金執行有期徒
    刑4 月完畢，猶不知悔改，復於95年8月6日晚上6時30許起
    在家中飲酒後，明知其因酒後已達不能安全駕駛動力交通工
    具之程度，竟仍不顧大眾行車之公共安全，於同日晚上7時
    30分許，駕駛車牌號碼TD-8779號自用小客車，沿臺南縣後
    壁鄉○○村村里道路由東往西方向行駛，欲前往位於臺南縣
    鹽水鎮之肉宰場上班，於是日晚上8時5分許，行經臺南縣後
    壁鄉○○村○○道路土庫高幹41號前時，本應注意酒後不得
    駕車及汽車應在遵行車道內行駛，而依當時情形，天候晴、
    夜間有路燈及車燈可供照明、柏油路面、路面乾燥、無缺陷
    、無障礙物等情，又無不能注意之情事，竟疏未注意，駛入
    對向車道，嗣有乙○○騎乘車號VUC-412之輕型機車由對向
    駛至，二車避煞不及發生碰撞，乙○○因而受有：「左側恥
    骨骨折、右側髖臼骨折、右側大腿撕裂傷、右小腿撕裂傷」
    等傷害，丙○○亦受有：「輕微腦震燙、頭部前額擦損破皮
    、胸壁挫傷」等傷害，雙方均經送醫急救。經到場處理事故
    之警員於次日（7日）上午7時20分，委託衛生署新營醫院對
    丙○○抽血檢測，測得其血液酒精濃度高達每百毫升144毫
    克，換算呼氣酒精濃度達每公升0.72毫克，因而查獲上情。
    案經乙○○訴由台南縣警察局白河分局報請臺灣臺南地方法
    院檢察署檢察官偵查起訴。
二、本件有下列事證足資佐參：
    (1)被告丙○○於警詢及本院準備與審理中坦承不諱。
    (2)告訴人乙○○之指訴。
    (3)奇美醫院柳營分院診斷證明書。
    (4)衛生署新營醫院微量元素/藥/毒物測定檢驗報告。
    (5)刑法第185條之3案件測試觀察紀錄表。
    (6)臺南縣警察局白河分局舉發違反道路交通管理事件通知單
      影本。
    (7)道路交通事故現場圖。
    (8)道路交通事故調查報告表(一)(二)。
    (9)現場照片20張。
三、本件被告駕駛汽車駛入告訴人乙○○車道內，而撞擊告訴人
    機車，告訴人機車遭撞擊後逆向滑行 (即西向)於路面上遺
    留16.8公尺之刮地痕，顯見被告肇事時之車速甚快，撞擊力
    道甚大，就本件肇事被告應負全部分過失責任，告訴人並無
    任何肇事原因 (即無任何過失)；又被告過失駕駛行為，造
    成告訴人受有上述傷害，告訴人所受之傷害與被告之過失駕
    駛行為間，具有相當因果關係。
四、另查被告係上鼎生鮮雞肉宰場之司機，肇事時正駕駛車輛上
    班途中 (見警卷第3頁)，依司法院 (79)廳刑一字第216號研
    討結果，係從事駕駛業務之人 (見本院卷第12頁)，其於上
    述時、地，酒後駕駛車輛肇事並致告訴人受傷，核其所為應
    係犯刑法第185條之3之重大違背安全駕駛罪、同法第284條
    第2項前段之業務過失傷害罪。又其前開所犯之業務過失傷
    害罪，係酒後駕車肇事致人受傷，依法並應負刑事責任，故
    需依道路交通管理處罰條例第86條第1項之規定，加重其刑
    。再查被告有上述論罪科刑紀錄，此有臺灣高等法院被告前
    案紀錄表一紙附卷可稽, 其於執行完畢後五年內，再犯本案
    酒後駕車之罪係屬累犯，依刑法第47條之規定，就酒後駕車
    罪部分加重其刑。至被告所犯上開二罪間，犯意不同，行為
    互殊，故應予分別論罪，併合處罰。本院審酌被告有多次酒
    後駕車前案紀錄，及其犯罪之動機、目的，本件犯罪所生之
    危險、損害，以及被告肇事次日測得其血液酒精濃度換算呼
    氣酒精濃度仍高達每公升0.72毫克，顯然嚴重危害往來之交
    通安全，被告肇事後未與告訴人就其損害之民事賠償事宜達
    成和解，然犯後坦白承認所為，其犯後態度經核非屬惡劣等
    一切情狀，分別量處如主文所示之刑，並定應執行之刑。末
    查被告於本院審理中雖在行政院衛生署新營醫院治療精神疾
    病，然觀諸被告肇事時能如常人般於道路上駕駛車輛，肇事
    後能清楚記憶肇事過，並瞭解酒後駕車係違法行為等情，此
    有被告之警詢筆錄可稽 (見警卷第2至6頁)足認被告肇事當
    時並無因精神障礙或其他心智缺陷，致不能辨識其行為違法
    或欠缺依其辨識而行為之能力或因前項之原因，致其辨識行
    為違法或依其辨識而行為之能力，顯著減低之情形；又被告
    與告訴人發生肇事經送醫治療後自行返家，經員警王進添以
    電話通知被告至警局製作筆錄及施以酒測，此有員警職務報
    告1紙附卷可稽 (見警卷第1頁)故被告就本件過失傷害部分
    ，並無自首之適用，附此敘明。
據上論斷，應依刑事訴訟法第273條之1第1項、第310條之2、第4
54條第1項、第299條第1項前段，刑法第185條之3、第284條第2
項前段、第47條第1項、第51條第5款，道路交通管理處罰條例第
86 條第1項，刑法施行法第1條之1，判決如主文。
本案經檢察官 王誠 到庭執行職務。
中　　華　　民　　國　　96　　年　　4　　月　　30　　日
                  交通法庭  法　官      蔡直青
以上正本證明與原本無異。
如不服本判決，應於收受送達後10日內向本院提出上訴書狀（應
附繕本）。
　　　　　　　　　　　 　　　書記官     劉鴻瑛
中　　華　　民　　國　　96　　年　　5 　　月　　3 　　日
附錄本案論罪科刑法條全文：
刑法第185條之3
服用毒品、麻醉藥品、酒類或其他相類之物，不能安全駕駛動力
交通工具而駕駛者，處1年以下有期徒刑、拘役或3萬元以下罰金
。
刑法第284條第2項
從事業務之人，因業務上之過失傷害人者，處1年以下有期徒刑
、拘役或1千元以下罰金，致重傷者，處3年以下有期徒刑、拘役
或2千元以下罰金。
